

Progetto di Ingegneria del Software 2023/24 [CT0090] Università Ca' Foscari Venezia

Costituzione del Team di progetto Versione 1.0

GrindTeam

26/09/2023



Document Informations

Deliverable	Costituzione del team di progetto	Costituzione del team di progetto		
Data di Consegna	26/09/2023			
Team Leader	Beatrice Gigli	869968@stud.unive.it		
Team members	Enrico Giacobbi <u>890428@stud.unive.it</u> , Federico Nori <u>890184@stud.unive.it</u> , Niccolò Pirillo <u>890361@stud.unive.it</u> , Riccardo Vendraminetto <u>892512@stud.uni</u>	i <u>ve.it</u>		

Document History

Version	Issue Date	Stage	Changes	Contributors
1.0	26/09/2023	Final	 Definizione del documento "Costituzione del team di progetto" rispettando il format del deliverable; Inserimento dei CV in formato Europass. 	Beatrice Gigli, Enrico Giacobbi, Federico Nori, Niccolò Pirillo, Riccardo Vendraminetto



Sommario

1.	Intr	oduzione	4
	1.1.	Executive Summary	4
	1.2.	Struttura del documento	4
2.	Nor	ninativi dei membri del gruppo	4
	2.1.	Lista nominativi	4
3.	Cur	riculum vitae dei membri del gruppo	4



1.1. Executive Summary

Il documento contiene la lista dei componenti del Team costituito per il progetto di Ingegneria del Software, con i relativi contatti, e in seguito i curriculum vitae di ciascun membro. Inoltre è stato stabilito il nome del team: **GrindTeam**.

1.2. Struttura del documento

Il documento si suddivide in tre capitoli: Introduzione, Nominativi dei membri del gruppo e Curriculum Vitae dei membri. Inoltre è stato mantenuto il formato "Format_Progetto_2022" fornitoci nella consegna, ad eccezione della sezione riguardante i CV, in cui è stato adottato il modello Europass.

2. Nominativi dei membri del gruppo

2.1. Lista nominativi

Team Leader:

Beatrice Gigli <u>869968@stud.unive.it</u>

Team Members:

- Enrico Giacobbi 890428@stud.unive.it,
- Federico Nori 890184@stud.unive.it,
- Niccolò Pirillo 890361@stud.unive.it,
- Riccardo Vendraminetto <u>892512@stud.unive.it</u>.

3. Curriculum vitae dei membri del gruppo

Si allegano di seguito i CV realizzati adottando il modello Europass, come da consegna. Nei documenti vengono riportati i contatti, le competenze e le esperienze lavorative/accademiche di ciascun componente del gruppo.





Beatrice Gigli

Nazionalità: Italiana Data di nascita: 21/11/1996 Sesso: Femminile

Numero di telefono: (+39) 3421777033

Indirizzo e-mail: 869968@stud.unive.it

Abitazione: Via Belluno, 39, 30035 Mirano (Italia)

ESPERIENZA LAVORATIVA

Back-end Developer

Generali Italia s.p.a. [20/02/2020 - Attuale]

Città: Mogliano Veneto

Paese: Italia

Sono sviluppatrice Java e mi occupo principalmente di sviluppo e manutenzione dei microservizi. Implemento nuove funzionalità Java a partire da funzionalità Cobol preesistenti, e svolgo attività di bug fixing. Ogni release deve superare una pipeline Jenkins che utilizza SonarQube per garantire la code quality, e JaCoCo per la code coverage. Integro inoltre ciascuna release con gli opportuni unit test e integration test, facendo uso di lunit5.

Mi occupo anche del monitoraggio delle eccezioni dei microservizi in ambiente di Produzione tramite Instana, coadiuvato dall'analisi dei log raccolti lato Splunk.

Database administrator and software developer

ITEC [14/09/2016 - 01/02/2020]

Città: Padova Paese: Italia

Ho lavorato con i database per più di 4 anni, principalmente Oracle e SqlServer.

Ho preso parte al progetto di mascheratura dei dati sensibili presenti negli ambienti di Sviluppo e Test, in conformità con quanto regolamentato dalla normativa G.D.P.R.

ISTRUZIONE E FORMAZIONE

Diploma scuola secondaria di secondo grado

ITIS Zuccante [12/09/2010 - 06/07/2015]

Città: Mestre Paese: Italia

Campi di studio: Informatica

COMPETENZE DIGITALI

Gestione applicativi di monitoring Ticket (Jira) / Padronanza completa del Pacchetto Office (Word, Excel, Power Point, Outlook, altri) / Pacchetto Adobe Grafico e PDF / Esperienza con piattaforme digitali (Teams, Skype, Google Meet, Zoom)

COMPETENZE LINGUISTICHE

Lingua madre: italiano

Altre lingue:

inglese

ASCOLTO B2 LETTURA B2 SCRITTURA B2

PRODUZIONE ORALE B2 INTERAZIONE ORALE B2

Livelli: A1 e A2: Livello elementare B1 e B2: Livello intermedio C1 e C2: Livello avanzato



- 32040, Domegge di Cadore
- +39 331 933 5078
- enricogiacobbi88@gmail.com
- Categoria B

PROFILO PROFESSIONALE

Giovane professionista con forte motivazione ad apprendere e crescere professionalmente nel ruolo di internativo. Nel corso dell'ultima esperienza lavorativa ho perfezionato l'uso dei principali strumenti e tecniche di lavoro tra cui l'utilizzo della suite office e una maggiore padronanza nello sviluppo del codice, dimostrando proattività, elasticità mentale, ottime doti comunicative ed interpersonali oltre a spirito di squadra e capacità di stabilire le priorità organizzando il proprio lavoro in maniera rigorosa e orientata al raggiungimento degli obiettivi.

CAPACITÀ E COMPETENZE

- Padronanza di diversi linguaggi tra cui C, C++, JAVA, Visual Basic, SQL, PHP PYTHON.
- Uso avanzato della Suite Office
- Teamworking
- Capacità di multitasking

Enrico Giacobbi

ESPERIENZE LAVORATIVE E PROFESSIONALI

Ottobre 2020 - Attuale

INFORMATICO EASY PROJECT SRL | Smart working

- Configurazione di PC, smartphone e tablet e collegamento di periferiche quali stampanti e scanner.
- Esecuzione di interventi di riparazione hardware in caso di malfunzionamenti.
- Definizione di procedure standard per l'archiviazione, il backup e il recupero dei dati.
- Predisposizione di reti internet e intranet e configurazione dei server di posta elettronica.
- Risoluzione tempestiva delle richieste di assistenza informatica, con interventi in presenza o da remoto.
- Installazione dei software necessari al corretto funzionamento dei dispositivi e allo svolgimento delle attività.
- Automatizzazione dell'azienda sotto il punto di vista informatico
- Sviluppo di un sistema semplificato di assegnazione delle mansioni allo scopo di ottimizzare i flussi di lavoro a favore sia dei colleghi che del gruppo dirigenziale.

Agosto 2020 - Settembre 2020 ATTREZZISTA DI SCENA LUX | CORTINA

- Svolgimento di attività di verifica degli spazi scenici allestiti.
- Organizzazione della disposizione di elementi d'arredo e attrezzi di scena nelle aree di stoccaggio in base a dimensioni e tipologia.
- Montaggio e smontaggio degli spettacoli.
- Predisposizione di attrezzature, oggetti ed elementi decorativi per il cambio di scena.

ISTRUZIONE E FORMAZIONE

2020

Diploma | Informatica ITIS Segato-Brustolon, Belluno

COMPETENZE	LINGUIS	STICHE	
Italiano: LINGUA I	MADRE		
Italiano:	C1	Inglese:	B1
Avanzato		Intermedio	
Spagnolo:	A2		
Elementare	1		





Federico Nori

Data di nascita: 04/12/2002 | Nazionalità: Italiana | Sesso: Maschile |

Numero di telefono: (+39) 3317069267 (Cellulare) | Indirizzo e-mail:

norifederico@outlook.it | LinkedIn: linkedin.com/in/federico-nori |

Indirizzo: Via Antonio Fogazzaro 28a, 30172, Mestre, Italia (Abitazione)

PRESENTAZIONE

Sono uno studente positivo e altamente motivato, attualmente concentrato sullo studio in ambito Data Science e apprezzato da docenti e colleghi per le qualità dimostrate sia come leader quanto di team-member in diversi gruppi di lavoro. Per inclinazione naturale punto costantemente al raggiungimento dei risultati che eccedono l'eccellenza, come già provato durante la mia carriera accademica. Aspiro a essere riconosciuto nelle definizioni: affidabilità, precisione e competenza tecnica.

ISTRUZIONE E FORMAZIONE

15/08/2016 - 30/06/2021 Fossombrone, Italia

DIPLOMA IN SISTEMI INFORMATIVI AZIENDALI Istituto Tecnico Superiore "Luigi Donati"

- Programmazione e laboratorio
- · Linguaggi di computazione
- Storia e teoria della computazione
- Conoscenza dell'impresa e del suo contesto economico, giuridico e sociale

Campo di studio Tecnologie dell'informazione e della comunicazione (TIC) | Voto finale 110/100

14/08/2021 - ATTUALE Venezia, Italia

LAUREA TRIENNALE IN DATA SCIENCE Università "Ca'Foscari"

Sito Internet https://unive.it/

ESPERIENZA LAVORATIVA

13/02/2023 - 05/04/2023 Mogliano Veneto, Italia

BACK END DEVELOPER GENERALI BUSINESS SOLUTIONS SCPA

Partecipazione a un progetto finalizzato all'analisi dei dati presenti in piattaforma utilizzando strumenti come BigQuery e altre soluzioni offerte dalla Google Cloud Platform (GCP). L'obiettivo principale di questo progetto è formulare ipotesi sull'utilizzo dei dati al fine di sviluppare strategie di monitoraggio e/o monetizzazione.

COMPETENZE DIGITALI

Linguaggi

Gestione database(Linguaggio SQL) | C / C# / C++ | Java | R | Python

Ambienti di sviluppo, Sistemi Operativi e Software vari

MSFT | Linux OS | Google Cloud Platform | XAMPP | Visual Studio | CLion | Intellij | PyCharm | Unity

COMPETENZE LINGUISTICHE

Lingua madre: ITALIANO

Altre lingue:

	COMPRENSIONE		ESPRESSIONE ORALE		SCRITTURA
	Ascolto	Lettura	Produzione orale	Interazione orale	
INGLESE	B1	B1	B1	B1	B1
SPAGNOLO	B1	B1	B1	B1	B1

Livelli: A1 e A2: Livello elementare B1 e B2: Livello intermedio C1 e C2: Livello avanzato



Niccolo' Pirillo

Data di nascita: 20/02/2001

Nazionalità: Italiana

Sesso: Maschile

CONTATTI

 Viale Giuseppe Garibaldi 7, 30173 Venezia Mestre, Italia (Abitazione)

Nicopir@outlook.it

(+39) 3917628367



PRESENTAZIONE

Sono uno studente di Informatica presso l'Università Ca' Foscari, dove coltivo la mia passione per la tecnologia. Con una solida formazione accademica nell'ambito dell'informatica e una fervente curiosità per l'innovazione, sono sempre alla ricerca di nuove sfide che mi permettano di applicare le mie competenze tecniche in modo creativo. Sono appassionato di problem solving e di sviluppo di soluzioni innovative, con l'obiettivo di contribuire in modo significativo al mondo digitale in continuo cambiamento.

ISTRUZIONE E FORMAZIONE

2015 - 2020 Castiglione delle Stiviere

Diploma di Liceo Linguistico Istituto Statale D'Istruzione Superiore Francesco Gonzaga

09/2021 - ATTUALE Venezia, Italia

Laurea Triennale in Informatica Università Ca' Foscari

Competenze in matematiche conseguite in algebra lineare, calcolo, probabilità e statistica; e competenze di programmazione in C, C++, JAVA, SQL, PYTHON

Campo di studio Data Science

ESPERIENZA LAVORATIVA

06/2018 - 06/2018 Volargne(VR), Italia

Logistica, IT, Ricerca e Sviluppo Tenax spa

Stage scuola superiore di secondo grado

COMPETENZE LINGUISTICHE

LINGUA MADRE: italiano

ALTRE LINGUE: inglese | francese | tedesco

ULTERIORI INFORMAZIONI

Competenze comunicative e interpersonali

empatia, ascolto attivo, gestione dei conflitti, teamwork, diplomazia

Competenze organizzative

Pensiero critico, creatività. multitasking, adattabilità



Riccardo Vendraminetto

Nazionalità: Italiana Data di nascita: 29 gen 2000

Numero di telefono: (+39) 3487693382 Indirizzo e-mail: rickivendra@gmail.com

Abitazione: via pralungo 28, 30027 SAN DONA' DI PIAVE (Italia)

ISTRUZIONE E FORMAZIONE

Dilpoma Professionale in Servizi per l'Agricoltura e lo Sviluppo Rurale Istituto Professionale Steiner-Waldorf "Novalis"

Città: San Vendemiano (TV)

Paese: Italia

Laurea Triennale in Scienze e Tecnologie dell'Informazione

Università "Ca' Foscari" di Venezia [13 set 2021 – Attuale]

Città: Venezia (VE)
Paese: Italia

- 1. Principali materie studiate: Algoritmi e Strutture Dati, Basi di Dati, Sistemi operativi, Analisi dei Dati, Programmazione
- 2. Linguaggi di Programmazione Appresi:
 - C/C++
 - Java
 - SQL
- 3. Altri Linguaggi:
 - html
 - CSS

COMPETENZE LINGUISTICHE

Lingua madre: italiano

Altre lingue:

inglese

ASCOLTO B2 **LETTURA** B2 **SCRITTURA** B2

PRODUZIONE ORALE B2 **INTERAZIONE ORALE** B2

Livelli: A1 e A2: Livello elementare B1 e B2: Livello intermedio C1 e C2: Livello avanzato

COMPETENZE COMUNICATIVE E INTERPERSONALI

Teamwork, buone capacità espressive, empatiche e di interazione efficace.

COMPETENZE ORGANIZZATIVE

Analisi critica della situazione, definizione di obiettivi e priorità, ottimizzazione dei tempi.

PATENTE DI GUIDA

Patente di guida: AM Patente di guida: B